臺灣彰化地方法院刑事判決　　　　　　　　　　　　　　九十四年度訴字第二四號
　　公　訴　人　臺灣彰化地方法院檢察署檢察官
　　被　　　告　丁○○
　　　　　　　　寅○○
　　　　　　　　卯○○
　　右　三　人
　　共　　　同
　　選任辯護人　張崇哲律師
右列被告等因常業贓物案件，經檢察官提起公訴（九十三年度偵字第六七九二號），
及移送併案審理（九十四年度偵字第四七九號、臺灣南投地方法院檢察署九十三年度
偵字第三九六六號、第四一三五號），於本院準備程序中，被告就被訴及併案事實均
為有罪之陳述，經裁定改行簡式審判程序，本院判決如左：
    主      文
丁○○共同以犯故買贓物之罪為常業，處有期徒刑壹年。
寅○○共同以犯故買贓物之罪為常業，處有期徒刑拾月，緩刑參年，緩刑期中付保護
管束。
卯○○共同以犯故買贓物之罪為常業，處有期徒刑壹年貳月。
    事實及理由
一、卯○○曾於民國九十三年間，因偽造文書案件，經臺灣南投地方法院於九十三年
    四月三十日，以九十三年度易字第一四六號，判處有期徒刑四月，緩刑二年，且
    於九十三年五月十日確定（此部分不構成累犯）。卯○○於九十二年間，原係於
    南投縣草屯鎮○○里○○路四三八巷一二０號廠房，經營報廢汽車解體，然因收
    入不敷維持家計，竟明知綽號「小胖」年約三十餘歲之成年男子所販售之自小客
    車及自小貨車，分係不詳年籍之人，於附表一編號一至十所示之時、地，所竊得
    而來，係屬來源不明之贓物，竟自九十二年七月間某日起，至九十三年十一月十
    六日前某日，以新臺幣二、三萬元或二千元等顯不相當之對價，故買之。並由其
    利用其所有之拆解工具一批及起重器一組，將前開購得之贓車拆解以便銷贓，再
    將拆卸之零件持往不詳店名之汽車修配場販售；丁○○、卯○○另自九十三年一
    月二十八日起，即由丁○○向不知情之洪明煌以一年租金新臺幣（下同）四萬元
    ，承租位於彰化縣芬園鄉○○村○○段九七八、九七九地號土地，租期五年，合
    夥經營報廢車輛解體廠，並聘僱寅○○於該廠內擔任拆解工人。因丁○○、卯○
    ○、寅○○認前開拆解報廢車輛解體廠之收入不敷維持生計，卯○○竟承前故買
    贓物資以維生之犯意，且與丁○○、鄒家潘基於常業之犯意聯絡，明知綽號「小
    胖」所販售之汽車及零件，係不詳年籍之人於附表二編號一至八所示之時、地，
    所竊得而來，詎由丁○○、卯○○自九十三年七月間某日起，以不詳價格，故買
    附表二編號一至八所示之汽車及小貨車後，即由丁○○、寅○○、卯○○三人，
    於前開芬園鄉租處，以不詳工具將該汽車及貨車拆解，並推由丁○○將解體後之
    零件，持往南投縣南投市及草屯地區之修理場銷贓，或將汽車牌照改懸掛於其他
    購得之贓車上使用，計丁○○、卯○○每拆解一輛車可獲利一萬餘元，寅○○則
    每月可領得二萬五千元至三萬元薪資，且有時每拆一臺車可獲得一千元至二千元
    補貼，丁○○、寅○○、卯○○均反覆為故買贓車之社會職業性活動，且以之為
    常業。嗣於(一)九十三年九月六日下午七時三十分許，經警查覺卯○○、寅○○二
    人駕駛改懸掛車牌Ｙ八—八一０六號之原車號五Ｊ—００八九號贓車，進入前開
    位於彰化縣芬園鄉○○村○○段九七八、九七九地號之拆解工廠，並發覺該址留
    有拆解工具及汽車零件，而查知上情；(二)九十三年十一月十六日下午四時許，經
    警在不知情之卯○○胞弟鄒來昌所經營，位於南投縣南投市○○路一０八０號協
    志汽車保養廠廣場，發現一部未懸掛車牌號碼之自小貨車，經核對引擎號碼後，
    得知該車為失竊之車號Ｙ二—五四一八號自小貨車，經鄒來昌表明該車係卯○○
    於九十三年十一月十三日駛來停放，而查知上情；(三)九十三年十一月十六日下午
    五時三十分許，經警持搜索票至卯○○當時位於南投縣草屯鎮○○路四三八巷一
    二０號住處後花園搜索，當場查獲已經拆解之贓車、零件，及供卯○○故買贓物
    後，處分贓物之拆解工具一批、起重器一組及供其紀錄之送貨單三本，而查知上
    情。
二、本件被告丁○○、寅○○、卯○○所涉均係死刑、無期徒刑、最輕本刑為三年以
    上有期徒刑之罪或高等法院管轄第一審案件以外之罪，並於本院行準備程序時就
    被訴及併案事實均為有罪之陳述，本院合議庭依前揭規定，經評議結果，裁定改
    由受命法官獨任行簡式審判程序，先予敘明。
三、本案證據：
    (一)證人即出租人洪明煌於警詢時之證述（見彰警分刑字第０九三００一三三三八
      號卷）。
    (二)證人即被害人庚○○於警詢時之證述（見彰警分刑字第０九三００一三三三八
      號卷）。
    (三)證人即被害人辛○○於警詢時之證述（見彰警分刑字第０九三００一三三三八
      號卷）。
    (四)證人即被害人未○○於警詢時之證述（見彰警分刑字第０九三００一三三三八
      號卷）。
    (五)證人即被害人毅太企業股份有限公司員工丙○○於警詢時之證述（見彰警分刑
      字第０九三００三二八九七號卷）。
    (六)證人即被害人子○○於警詢時之證述（見彰警分刑字第０九三００一三三三八
      號卷）。
    (七)證人即被害人甲○○於警詢時之證述（見彰警分刑字第０九三００一三三三八
      號卷）。
    (八)證人即被害人健全鮮花店員工壬○○於警詢時之證述（見彰警分刑字第０九三
      ００三二八九七號卷）。
    (九)證人即被害人己○○於警詢時之證述（見彰警分刑字第０九三００一三三三八
      號卷）。
    (十)證人即車號八五七三—ＨＴ自小貨車車主林純夙於警詢時之證述（見彰警分刑
      字第０九三００三二八九七號卷）。
    (十一)證人即將車號八五七三—ＨＴ自小貨車送修之林金燦於警詢時之證述（見彰警
      分刑字第０九三００三二八九七號卷）。
    (十二)證人即協志汽車保養中心負責人鄒來昌於警、偵訊時之證述（見四一三五號偵
      卷第九頁至第十一頁）。
    (十三)證人即被害人乙○○於警、偵訊時證述（見四一三五號偵卷第一三頁至第一五
      頁、第三０頁）。
    (十四)證人即被害人午○○○於警詢時證述（見三九六六號偵卷第一八頁至第一九頁
      ）。
    (十五)證人即被害人申○○於警詢時證述（見三九六六號偵卷第二一頁至第二二頁）
      。
    (十六)證人即被害人丑○○於警詢時證述（見三九六六號偵卷第二五頁至第二六頁）
      。
    (十七)證人即被害人辰○○之胞弟廖恆煌於警詢時證述（見三九六六號偵卷第七四頁
      至第七五頁）。
    (十八)證人即被害人張子孟於警詢時證述（見三九六六號偵卷第七七頁至第七八頁）
      。
    (十九)證人即被害人巳○○於警詢時證述（見三九六六號偵卷第八七頁至第八八頁）
      。
    (二十)證人即被害人廖大漢於警詢時證述（見三九六六號偵卷第二五頁至第二六頁）
      。
    贓物領據二紙（見彰警分刑字第０九三００一三三三八號卷）。
    贓物認領保管單十三紙（其中四紙見彰警分刑字第０九三００一三三三八號卷
      、其中二紙見彰警分刑字第０九三００三二八九七號卷、其中一紙見四一三五
      號偵卷第一六頁、其中六紙分見三九六六號偵卷第二０頁、第二三頁、第二七
      頁、第七九頁、第八０頁、第九一頁）。
    現場照片三十三張（其中十張見彰警分刑字第０九三００一三三三八號卷，其
      中七張見彰警分刑字第０九三００三二八九七號卷，其中十六張見三九六六號
      偵卷第三六頁至第三七頁、第九二頁至第九七頁）。
    車輛竊盜、車牌失竊資料個別查詢報表—查詢車輛認可資料十六紙（其中六紙
      見彰警分刑字第０九三００一三三三八號卷，其中二紙見彰警分刑字第０九三
      ００三二八九七號卷，其中八紙見三九六六號偵卷第四０頁至第四七頁）。
    被告三人於本院之自白。
    臺灣高等法院被告全國前案紀錄表三份。
四、應依刑事訴訟法第二百七十三條之一第一項、第二百九十九條第一項前段、第三
    百十條之二、第四百五十四條第一項，刑法第二十八條、第三百五十條、第七十
    四條第一款、第九十三條第一項，罰金罰鍰提高標準條例第一條前段，判決如主
    文。
五、如不服本判決，應於判決送達後十日內，向本院提出上訴狀（須附繕本）。
本案經檢察官李毓珮到庭執行職務
中      華      民      國    九十四    年      四      月     十一     日
                                臺灣彰化地方法院刑事第三庭
                                    法      官  簡 婉 倫
右正本證明與原本無異。
如不服本判決，應於判決送達後十日內向本院提出上訴狀( 須附繕本 )。
告訴人或被害人對於判決如有不服具備理由請求檢察官上訴者，其上訴期間之計算係
以檢察官收受判決正本之日期為準。
                                    法院書記官  劉 玫 金
中      華      民      國    九十四    年      四      月     十一     日
附錄本案論罪科刑法條
中華民國刑法第三百五十條
以犯前條之罪為常業者，處六月以上五年以下有期徒刑，得併科三千元以
下罰金。
附表一：
┌────┬────────┬────────────┬────────┬────────┐
│ 編 號  │  失 竊 時 間   │      失 竊 地 點       │    被 害 人    │  失竊車輛車號  │
├────┼────────┼────────────┼────────┼────────┤
│   一   │九十年一月九日上│雲林縣麥寮鄉○○村○○路│酉○○          │ 六Ｍ—六八二二 │
│        │午七時許        │一０一之八號前          │                │                │
├────┼────────┼────────────┼────────┼────────┤
│   二   │九十年十一月二十│臺中市○○區○○路與柳楊│丑○○          │ ＴＫ—七九一九 │
│        │日下午五時許    │東路口                  │                │                │
├────┼────────┼────────────┼────────┼────────┤
│   三   │九十年十一月二十│臺中市○○路一五九九號前│所有人：戊○○○│ Ｖ二—二六一五 │
│        │九日上午九時許  │路旁                    │使用人：張子孟  │                │
├────┼────────┼────────────┼────────┼────────┤
│   四   │九十一年一月十四│臺中縣霧峰鄉○○村○○路│乙○○          │ Ｙ二—五四一八 │
│        │日上午七時許    │二一一之八號前          │                │                │
├────┼────────┼────────────┼────────┼────────┤
│   五   │九十二年三月十日│臺中縣大雅鄉○○村○○路│所有人：政良鋁合│ Ｂ七—五三二三 │
│        │上午八時許      │一段一五七號前          │金熱處理有限公司│                │
│        │                │                        │使用人：申○○  │                │
├────┼────────┼────────────┼────────┼────────┤
│   六   │九十二年三月十日│臺中縣潭子鄉○○村○○路│所有人：崇邑傢具│ ＱＰ—九五七九 │
│        │下午八時許      │五段四四九巷十一號      │有限公司；      │                │
│        │                │                        │使用人：午○○○│                │
├────┼────────┼────────────┼────────┼────────┤
│   七   │九十二年六月六日│彰化縣田尾鄉北曾村順圳巷│癸○○          │ Ｙ五—九三九八 │
│        │凌晨四時許      │四七五弄一號前          │                │                │
├────┼────────┼────────────┼────────┼────────┤
│   八   │九十二年六月十二│雲林縣崙背鄉南陽村東昌一│辰○○          │ Ｃ六—七七六八 │
│        │日上午七時許    │巷一號之三前路旁        │                │                │
├────┼────────┼────────────┼────────┼────────┤
│   九   │九十二年十月三十│南投縣草屯鎮中正里好又多│巳○○          │ 三九七七—ＦＺ │
│        │一日中午十二時許│ＫＴＶ前                │                │                │
├────┼────────┼────────────┼────────┼────────┤
│   十   │九十三年十一月十│臺灣地區某地            │不詳姓名年籍之人│車身號碼二ＨＧＥ│
│        │六日前某時      │                        │                │Ｈ三三八０ＮＨ五│
│        │                │                        │                │四三三五號      │
└────┴────────┴────────────┴────────┴────────┘
附表二：
┌────┬────────┬────────────┬────────┬────────┐
│ 編 號  │  失 竊 時 間   │      失 竊 地 點       │    被 害 人    │  失竊車輛車號  │
│        │                │                        │                │                │
├────┼────────┼────────────┼────────┼────────┤
│   一   │九十三年七月二十│臺中市○區○○○路二０九│庚○○          │ ＶＪ—六八七二 │
│        │三日上午九時許  │號六樓                  │                │                │
├────┼────────┼────────────┼────────┼────────┤
│   二   │九十三年八月五日│苗栗縣苑裡鎮客庄里鄉親二│辛○○          │ Ｘ二—二六五二 │
│        │八時許          │期社區內                │                │                │
├────┼────────┼────────────┼────────┼────────┤
│   三   │九十三年八月二十│臺中市○區○○○路旁    │未○○          │ 七Ｑ—二四０七 │
│        │五日下午一時許  │                        │                │                │
├────┼────────┼────────────┼────────┼────────┤
│   四   │九十三年八月二十│臺中市○○區○○路與文中│所有人：毅太企業│ 九Ｅ—八四五三 │
│        │六日上午八時許  │路口                    │股份有限公司；  │                │
│        │                │                        │使用人：丙○○  │                │
├────┼────────┼────────────┼────────┼────────┤
│   五   │九十三年八月二十│臺中縣大雅鄉○○村○○路│所有人：楊蔡麗緣│ 二Ｖ—００七六 │
│        │七日上午七時許  │一段二００號            │使用人：子○○  │                │
├────┼────────┼────────────┼────────┼────────┤
│   六   │九十三年九月三日│臺中市○○區○○路、上安│所有人：怡邦企業│ Ｊ二—八五九九 │
│        │上午六時許      │路口                    │社；            │                │
│        │                │                        │使用人：甲○○  │                │
├────┼────────┼────────────┼────────┼────────┤
│   七   │九十三年九月六日│臺中市○區○○街、與五義│所有人：健全谷鮮│ 四四三五—ＤＫ │
│        │上午八時許      │街口                    │花店；          │                │
│        │                │                        │使用人：壬○○  │                │
│        │                │                        ├────────┤                │
│        │                │                        │備註：本車於出售│                │
│        │                │                        │時，即改懸掛林純│                │
│        │                │                        │夙所有、林金燦使│                │
│        │                │                        │用之車號九Ｅ—八│                │
│        │                │                        │四五三號車牌    │                │
├────┼────────┼────────────┼────────┼────────┤
│   八   │九十三年九月六日│臺中市○○○路、篤行路口│所有人：葉秀芳  │ 五Ｊ—００八九 │
│        │中午十二時許    │                        │使用人：己○○  │                │
└────┴────────┴────────────┴────────┴────────┘
